# 陈老师，请教一个问题

提问人：liandlh 时间：2018-07-20 16:25:25
请教陈老师， 公司生产汽车用的刹车片，刹车片主要原材料为钢背。本次由于有特殊车种，因而需要特别的刹车片，因此公司的钢背供应商采购了一个 20 万的模具，这个模具就放在供应商那里用于生产此款车的钢背，待钢背生产完毕后供应商再卖给公司。供应商已经单独将 20 万模具的发票开给公司，公司现在面临如何做账的问题。公司想将 20 万模具费分期入到生产成本-直接材料中，但是不知道应该分多少时间来摊销？并且公司不知道在摊销过程中，若个别几个月没有订单，不需要生产此种刹车片，那这个别几个月是不是就不能摊销进直接材料中？
谢谢陈老师！

回答人：chenyiwei
建议确认为长期待摊费用，按产量法摊销到该产品的生产成本中。如果实际订单数量小于原先预计的总产量，则除了修正单位产量的摊销金额以外，还要考虑该项长期待摊费用是否发生减值的问题。